【裁判字號】    98,抗,181
【裁判日期】    980518
【裁判案由】    聲請沒入保証金
【裁判全文】
臺灣高等法院高雄分院刑事裁定           98年度抗字第181號
抗  告  人  臺灣高雄地方法院檢察署檢察官
受  刑  人  甲○○
                    （現於台灣高雄看守所羈押中）
具  保  人  乙○○
上列抗告人因聲請沒入保証金案件，不服臺灣高雄地方法院中華
民國98年4 月16日裁定（98年度審聲字第1484號），提起抗告，
本院裁定如下：
    主  文
抗告駁回。
    理  由
一、抗告意旨略以：受刑人甲○○雖已於98年4 月6 日遭緝獲，
    然受刑人甲○○前經臺灣高雄地方法院檢察署合法傳喚無著
    ，而未到案執行，具保人亦未遵期通知或帶同受刑人甲○○
    到案接受執行，受刑人甲○○告顯已有逃匿之事實，具保人
    亦有違具保之責，雖受刑人甲○○事後已遭緝獲，尚無掩其
    逃亡事實之發生，自可依逃亡之事實沒入保證金。況原審以
    受刑人甲○○於聲請後緝獲到案之事實，裁定駁回沒入保證
    金之聲請，將使保證人是否沒入取決法院裁定與緝獲受刑人
    之時間先後而定，顯對其他依法到案執行之受刑人或在裁定
    沒入保證金後始緝獲之具保人而言，均屬不公。是原審裁定
    駁回沒入保證金之聲請，尚有未當。
二、按具保之被告逃匿者，應命具保人繳納指定之保證金額，並
    沒入之，保證金已繳納者，沒入之；前項規定，於檢察官依
    刑事訴訟法第93條第3 項但書及第228 條第4 項命具保者，
    準用之，刑事訴訟法第118 條第1 項、第2 項定有明文。又
    沒入具保人繳納之保證金，應以被告在逃匿中為其要件，如
    具保停止羈押之被告雖曾逃匿，但已緝獲歸案者，即不得再
    以其逃匿而裁定沒入具保人繳納之保證金（最高法院93年度
    台非字第268 號判決可資參照）。
三、經查，受刑人甲○○因違反毒品危害防制條例案件，前經臺
    灣高雄地方法院命以新台幣1 萬元交保，嗣受刑人甲○○經
    臺灣高雄地方法院判處有期徒刑10月確定，有臺灣高雄地方
    法院刑事收據、收受刑事案款通知、臺灣高雄地方法院97年
    度訴字第776 號刑事判決及臺灣高等法院被告前案紀錄表附
    卷可稽。又受刑人甲○○經聲請人合法通知而未到案執行，
    且經檢察官拘提未果，再經聲請人通知具保人乙○○帶同受
    刑人甲○○於97年11月21日到案執行，受刑人甲○○亦未到
    案執行等情，有拘票、拘提報告書及送達證書在卷可憑，受
    刑人甲○○有逃匿事實，固亦堪認定。然聲請人聲請沒入具
    保人乙○○繳納之保證金，而於原審於98年4 月16日裁定時
    ，受刑人甲○○已於98年4 月6 日遭緝獲而羈押於臺灣高雄
    看守所，有臺灣高等法院在監在押全國紀錄表及臺灣高等法
    院被告前案紀錄表在卷可按，是原審裁定該時受刑人甲○○
    已無逃匿之要件。從而，原審裁定駁回沒入具保人所繳納之
    保證金之聲請，於法核無不合。本件抗告乃無理由，應予駁
    回。
三、據上論結，應依刑事訴訟法第412 條，裁定如主文。
中    華    民    國    98    年    5     月    18    日
                  刑事第八庭    審判長法  官   洪兆隆
                                      法  官   陳志銘
                                      法  官   郭玫利
以上正本證明與原本無異。
不得再抗告。
中    華    民    國    98    年    5     月    18    日
                                      書記官   楊茱宜


司法院資訊處製作；財團法人民間司法改革基金會備份。
